【裁判字號】    98,上易,358
【裁判日期】    980428
【裁判案由】    毒品危害防制條例
【裁判全文】
臺灣高等法院刑事判決                 98年度上易字第358號
上  訴  人
即  被  告  甲○○
            乙○○
上列上訴人因毒品危害防制條例案件，不服臺灣臺北地方法院97
年度易字第3315號，中華民國97年11月28日第一審判決（起訴案
號：臺灣臺北地方法院檢察署97年度偵字第22612 號），提起上
訴，本院判決如下：
    主  文
上訴駁回。
    事  實
一、甲○○、乙○○2人共同居住於臺北市中山區○○○路93 號
    4樓之3，均明知K他命係毒品危害防制條例第2條第2項第3款
    所規定之第三級毒品，不得非法轉讓，竟分別基於轉讓第三
    級毒品之犯意，先由乙○○於民國97年8月28日上午某時，
    在上開居所內，將第三級毒品K他命（轉讓之第三級毒品未
    達淨重20公克）無償提供予甲○○施用；另甲○○於同年9
    月18日凌晨某時，在上開居所內，將第三級毒品K他命（轉
    讓之第3級毒品未達淨重20公克）無償提供予乙○○施用。
    嗣甲○○、乙○○2人於97年9月22日晚間在臺北市中山區○
    ○○路、錦州街口為警查獲甲○○持有第三級毒品K他命1包
    ，再至甲○○、乙○○上開居所扣得甲○○所有之第三級毒
    品K他命1包、分裝袋、電子秤，因而查悉上情。
二、案經台北市政府警察局大安分局報告臺灣臺北地方法院檢察
    署檢察官偵查起訴。
    理  由
一、證據能力之說明：
    證人即被告甲○○、乙○○於警詢時之陳述，對另一被告而
    言雖屬傳聞證據，惟渠等於本院均以證人之身分接受詰問，
    已給予另一被告反對詰問權，且渠等於警詢陳述時，另一被
    告並未在場，於此無壓力之情況下，出於自由意志所為之陳
    述，相對於本院審理中另一被告在場時所為之證言，自具有
    較可信之特別情況，且渠等之供述為證明犯罪事存否所必要
    ，依刑事訴訟法第159條之2規定，自不因屬傳聞而無證據能
    力。
二、訊據被告甲○○、乙○○於本院訊問時均矢口否認有何轉讓
    第三級毒品K他命犯行，辯稱：被告2人係共同出資購買K 他
    命，並非互相轉讓云云。經查：
  (一)關於被告甲○○於上揭時、地轉讓第三級毒品K他命予乙○
    ○之犯行，業據被告甲○○於警詢、偵查中自白稱：伊確實
    先在林森北路與錦州街口被警察臨檢查獲1包K他命，後來再
    帶警察到住處搜索，又再搜到1包K他命，這2包均屬伊自己
    買來施用的，乙○○是伊朋友並與伊同住一起，伊最後一次
    施用K他命係於9月18日凌晨在住處與唐一起施用，乙○○用
    的K他命是伊拿出來之後請他一起抽的，沒有跟他收錢（見
    偵查卷第7頁、第48至49頁），並於原審審理時當庭為認罪
    之表示，且稱毒品會互相請來請去等語（見原審卷第22反頁
    、24頁），核與證人即共同被告乙○○於警詢中所述：伊最
    後一次施用K他命是9月初在住處（臺北市○○○路93號3樓
    ）由被告甲○○提供吸食的等語（見偵查卷第7頁）相符，
    被告甲○○所辯，顯屬諉卸之詞，不足採信。
  (二)關於被告乙○○於97年8月28日轉讓第三級毒品K他命予甲○
    ○之犯行，業據被告乙○○於警詢中自承：在8月底向阿發
    以新台幣400元購買約1公克K他命，在住所（林森北路93 號
    3樓）和甲○○一起吸食等語，且於偵查中坦承：8月28日早
    上在住處我有拿K他命請甲○○一起施用等語（見偵查卷第
    11、49頁），嗣亦於原審審理時亦當庭為認罪之表示，並供
    稱且與甲○○2人間毒品會互相請來請去等語（見原審卷第2
    2反面、第24頁），核與證人即共同被告甲○○於警詢時供
    稱：我記得於97年8月28日或29日早上，乙○○提供我K他命
    一起使用等語（見偵查卷第7頁）相符，被告乙○○所辯，
    亦屬事後避就之詞，無足採信。
  (三)至被告甲○○、乙○○於本院審時均辯稱：在警詢承認有提
    供毒品予對方，係因遭警查獲時驚慌所致云云，然被告2人
    於警詢、偵查中均承認互相無償轉讓第三級毒品之情事，且
    於原審審理時亦均為有罪陳述，經法院告知刑事訴訟法第27
    3條之1及第273條之2規定簡式審判程序意旨後，被告2人均
    同意改行簡式審判程序等情有原審審判程序筆錄在卷足參（
    見原審卷第22反頁、23頁），是被告所辯即與卷證不符，不
    足採信。綜上所述，本案事證明確，被告甲○○及乙○○轉
    讓第三級毒品之犯行，事證明確，堪予認定。
三、原審以被告2人轉讓第三級毒品犯行，事證明確，適用刑事
    訴訟法第273條之1第1項、第299條第1項前段、第310條之2
    、第454條第1項、第2項，毒品危害防制條例第8條第3項，
    刑法第11條前段、第41條第1項前段，並審酌被告甲○○無
    前科，素行尚可，被告乙○○前因持有第二級毒品案件，業
    經法院判決拘役59日確定，甫於97年5月13日易科罰金執行
    完畢（非累犯），素行不佳，各有本院被告前案紀錄表一份
    在卷可考，被告2人曾為同事關係，均染有施用毒品惡習，2
    人犯罪之動機、目的乃基於互以無償轉讓毒品供彼此便於施
    用毒品之心態，其2人之犯罪手段，不僅促進毒品更加流通
    ，致彼此遭受毒害，且對於社會治安產生負面影響，惟念及
    被告2人各自轉讓之毒品數量、危害非重大，犯罪後均坦承
    犯行，態度尚稱良好等一切情狀，分別量處有期徒刑3月，
    並均諭知易科罰金之折算標準，並說明扣案之Ｋ他命共2包
    （取樣共0.0064公克驗罄，驗餘淨重共0.9126公克），經鑑
    驗確實含有第三級毒品Ｋ他命成分，然此均係被告甲○○購
    入、供自己施用，為被告甲○○所有之物，無法證明與被告
    甲○○轉讓第三級毒品予被告乙○○之犯行有涉，依法應由
    查獲機關以沒入銷燬之行政處分處理；另扣案分裝夾鍊袋80
    0個、電子磅秤1組，均屬被告甲○○所有，或為販賣飾品所
    用，或為原本想販賣Ｋ他命時預備供分裝Ｋ他命及秤重所用
    ，業據被告甲○○供承無訛（見偵查卷第6頁、原審卷第23
    頁），既無積極證據可認與本件被告2人前揭轉讓第三級毒
    品Ｋ他命之犯行相關，故不另為沒收之諭知，並無不合。被
    告等上訴，翻異前供，否認犯罪，為無理由，應予駁回。
據上論斷，應依刑事訴訟法第368條，判決如主文。
本案經檢察官李月治到庭執行職務。
中    華    民    國    98    年    4     月    28    日
                  刑事第二十一庭審判長法  官  蘇隆惠
                                      法  官  楊力進
                                      法  官  許永煌
以上正本證明與原本無異。
不得上訴。
                                      書記官  江采廷
中    華    民    國    98    年    4     月    29    日
附錄本案論罪科刑法條全文：
毒品危害防制條例第8條：
轉讓第一級毒品者，處1年以上7年以下有期徒刑，得併科新臺幣
100萬元以下罰金。
轉讓第二級毒品者，處6月以上5年以下有期徒刑，得併科新臺幣
70萬元以下罰金。
轉讓第三級毒品者，處3年以下有期徒刑，得併科新臺幣30萬元
以下罰金。
轉讓第四級毒品者，處1年以下有期徒刑，得併科新臺幣10萬元
以下罰金。
前四項之未遂犯罰之。
轉讓毒品達一定數量者，加重其刑至2分之1，其標準由行政院定
之。


司法院資訊處製作；財團法人民間司法改革基金會備份。
